最高法院刑事判決　　　　　　九十四年度台上字第三二一０號
　　上　訴　人　甲○○
　　選任辯護人　史乃文律師
上列上訴人因妨害公務案件，不服台灣高等法院高雄分院中華民
國九十一年八月二十七日第二審判決（九十一年度上訴字第三五
四號，起訴案號：台灣高雄地方法院檢察署八十八年度偵字第二
九三一九號、八十九年度偵字第一四一九七號），提起上訴，本
院判決如下：
    主  文
原判決撤銷，發回台灣高等法院高雄分院。
    理  由
本件原判決撤銷第一審關於上訴人甲○○隱匿公務員職務上委託
第三人掌管之物品部分之判決，改判論處上訴人隱匿公務員職務
上委託第三人掌管之物品罪刑，固非無見。
惟按刑法第一百三十八條受公務員職務上委託掌管物品之第三人
隱匿其所掌管之物品罪以該第三人受公務員職務上之委託，客觀
上已能掌管系爭之物品為前提，苟該第三人客觀上尚未能掌管受
託之系爭物品，該受託掌管之第三人自無隱匿之可言。本件原判
決固認定上訴人於民國八十八年十一月三十日下午七時許，在高
雄縣警察局鳳山分局成功派出所接受詢問時，簽立車輛保管單，
同意代為保管同日下午二時四十分許，高雄縣環保人員會同警方
到高雄縣鳳山市○○○段四二八號等十筆土地稽查傾倒建築廢棄
物等時，當場查扣之不詳姓名所有之怪手（廠型為KOBLCO-YUTA-
NISK200 ）及林憲文所有之堆土機（廠型為KOMATSU.D31S）各一
部，嗣翌日（同年十二月一日）上訴人竟將上開怪手隱匿等情。
但查上訴人係高雄縣警察局鳳山分局依法於八十八年十一月三十
日下午七時逕行拘提到案（見警卷第五三頁），隨即移送檢察官
偵訊，雖上訴人稱其於檢察官偵訊後翌日下午五時許，始完成交
保手續離去云云，經原審函查台灣高雄地方法院檢察署結果無從
證實（見附原審卷該署九十一年七月二十六日雄檢楠霜八八偵二
九三一九字第四五六二四號函），然是否尚有其他人證、物證（
如保證金收據）可資調查，以及系爭怪手是否業據掌管之公務員
交由上訴人掌管，亦即上訴人客觀上是否已能掌管系爭之怪手，
因關係上訴人是否該當刑法第一百三十八條罪之判斷，均有再加
詳查之必要，遽行論斷，自非適法。上訴意旨指摘原判決不當，
尚非全無理由，應認有撤銷發回更審之原因。又原判決不另為無
罪諭知部分（原判決理由四），基於審判不可分之原則，亦一併
發回，合予指明。另上訴人被訴違反廢棄物管理法及竊盜部分，
均已判決確定，併予敘明。
據上論結，應依刑事訴訟法第三百九十七條、第四百零一條，判
決如主文。
中　　華　　民　　國　九十四　年　　六　　月　 十六　 日
                      最高法院刑事第六庭
                          審判長法官  莊　登　照
                                法官  洪　明　輝
                                法官  黃　一　鑫
                                法官  魏　新　和
                                法官  林　秀　夫
      本件正本證明與原本無異
                                      書  記  官
中　　華　　民　　國　九十四　年　　六　　月　二十二　日
                                                      V
